臺灣高等法院民事裁定　　　　　　　　　96年度抗字第1310號
抗　告　人　乙○○
　　　　　　丙○○
　　　　　　甲○○
上列抗告人因與相對人交通部臺灣鐵路管理局間確定執行費用額
事件，對於中華民國96年 6月28日臺灣臺北地方法院96年度執聲
字第8號裁定提起抗告，本院裁定如下：
    主  文
抗告駁回。
抗告程序費用由抗告人負擔。
    理  由
一、按強制執行所支出之必要費用，由債務人負擔之；其得求償
    於債務人者，得準用民事訴訟法第91條之規定，向執行法院
    聲請確定其數額，強制執行法第28條、第29條分別定有明文
    。
二、本件相對人於原法院95年度執字第 29072號拆屋還地等強制
    執行事件（下稱系爭執行事件）執行完畢後，就其代債務人
    即抗告人預納之必要費用，依強制執行法第29條聲請確定執
    行費用，經原法院以96年度執聲字第 8號裁定，認抗告人應
    負擔之執行費用為新臺幣（下同） 216,105元。抗告意旨略
    以：前開執行費用有虛報不實之情，且系爭執行事件僅於民
    國96年 5月18日有適法執行，僅得就該日支出費用裁定之。
    又抗告人前已預納154,597元，本件有重複扣款云云。
三、經查，
  (一)本件相對人執原法院93年度訴字第4891號確定判決對抗告人
    聲請強制執行，該執行名義分為金權債權及拆屋還地兩部分
    ，其中金權債權部分，抗告人繳納 154,597元，由相對人受
    償完畢，與本件所爭執拆屋還地部分之執行必要費用無涉，
    業經本院調閱上開執行卷宗查明屬實。
  (二)系爭執行事件因債務人即抗告人未自行拆除，而分別於96年
    5 月18日及22日至現場強制執行拆屋還地，有執行筆錄在卷
    可按。於96年 5月18日現場執行時，抗告人藉故拖延，致遲
    延動工拆除，而無法於一日內完工，執行法官並已當場曉喻
    同年月22日續行執行，故 5月18日及22日執行期日所生之必
    要費用均應由抗告人負擔。則前開期日在場協助10名管區員
    警暨 2名法警差旅費共6,000元、拆除費用190,155元（計算
    式：97,125元＋81,480元＋11,550元）及搬運費用19,950元
    ，合計 216,105元，有相對人提出欣銳億企業有限公司統一
    發票 2紙、太瑆貨運有限公司統一發票乙紙及冠京營造有限
    公司統一發票乙紙及警察人員旅費收據 2紙等影本為證（見
    原法院卷證4、5、7、8），亦經本院調卷審查均屬本件執行
    所須之必要費用，即應由抗告人負擔。原裁定確定抗告人應
    負擔之強制執行費用為 216,105元，於法並無不合。抗告意
    旨指摘原裁定不當，求予廢棄，為無理由，應予駁回。
四、據上論結，本件抗告為有理由，爰裁定如主文。
中　　華　　民　　國　　96　　年　　9 　　月　　29　　日
                    民事第十一庭
                        審判長法  官  鄭雅萍
                              法  官  蘇芹英
                              法  官  薛中興
正本係照原本作成。
本裁定除以適用法規顯有錯誤為理由，並經本院許可外，不得再
抗告。如提起再抗告，應於收受後10日內委任律師為訴訟代理人
向本院提出再抗告狀。並繳納再抗告費新台幣１千元。
中　　華　　民　　國　　96　　年　　10　　月　　1 　　日
　　　　　　　　　　　　　　　書記官  詹麗珠
